【裁判字號】    99,交上易,65
【裁判日期】    990622
【裁判案由】    公共危險
【裁判全文】
臺灣高等法院高雄分院刑事判決        99年度交上易字第65號
上  訴  人
即  被  告  甲○○
上列上訴人因公共危險案件，不服臺灣屏東地方法院99年度交易
字第29號中華民國99年4 月22日第一審判決（起訴案號：臺灣屏
東地方法院檢察署99年度偵字第659 號），提起上訴，本院判決
如下：
     主  文
上訴駁回。
     理  由
一、按不服地方法院之第一審判決而上訴者，應向管轄第二審之
    高等法院為之。上訴書狀應敘述具體理由。上訴書狀未敘述
    上訴理由者，應於上訴期間屆滿後20日內補提理由書於原審
    法院，逾期未補提者，原審法院應定期間先命補正。第二審
    法院認為上訴書狀未敘述理由或上訴有第362 條前段之情形
    者，應以判決駁回之。但其情形可以補正而未經原審法院命
    其補正者，審判長應定期間先命補正。刑事訴訟法第361 條
    、第367 條，分別定有明文。所謂不服第一審判決之具體理
    由，必係依據卷內既有訴訟資料或提出新事證，指摘或表明
    第一審判決有何採證認事、用法或量刑等足以影響判決本旨
    之不當或違法，而構成應予撤銷之具體事由，始克當之（例
    如：依憑證據法則具體指出所採證據何以不具證據能力，或
    依憑卷證資料，明確指出所為證據證明力之判斷如何違背經
    驗、論理法則）；倘僅泛言原判決認定事實錯誤、違背法令
    、量刑失之過重或輕縱，而未依上揭意旨指出具體事由，或
    形式上雖已指出具體事由，然該事由縱使屬實，亦不足以認
    為原判決有何不當或違法者（例如：對不具有調查必要性之
    證據，法院未依聲請調查亦未說明理由，或援用證據不當，
    但除去該證據仍應為同一事實之認定），皆難謂係具體理由
    ，俾與第二審上訴制度旨在請求第二審法院撤銷、變更第一
    審不當或違法之判決，以實現個案救濟之立法目的相契合，
    並節制濫行上訴（最高法院97年度臺上字第892 號判決參照
    ）。是以上訴人之上訴書狀或補提之上訴理由書，雖有敘述
    上訴理由，惟並未具體敘述第一審判決有上述違法、不當情
    形，即與未敘述具體理由無異，其所為上訴，即不符合上訴
    之法定要件。
二、上訴人即被告甲○○因公共危險案件，經原審依刑法第185
    條之3 、第47條第1 項及刑法施行法第1 條之1 之規定，認
    被告犯刑法第185 條之3 之不能安全駕駛動力交通工具罪，
    並依累犯規定各加重其刑，復審酌被告行為時係逾31歲之成
    年人，並受有專科教育，於審理中應答談吐正常，並無精神
    異常之狀，且於民國91年間因酒駕公共危險案件經該院以91
    年屏交簡字第13號判處拘役50日，又於96年間因酒駕公共危
    險案件經該院分別以96年度交簡字第692 號、97年度交簡字
    第44號各判處有期徒刑3 月、6 月，再於97年間因酒駕公共
    危險案件經該院以97年度交易字第36號判處有期徒刑8 月確
    定，並入監執行，甫於98年6 月18日執行完畢，已有多次犯
    不能安全駕駛動力交通工具罪之前科，竟不知警惕，再為本
    件犯行，復參酌其行為對法益所造成之危害及坦承犯行之犯
    後態度等一切情狀，量處有期徒刑9 月（原審公訴檢察官亦
    參酌被告已有多次公共危險前科等情，具體求處有期徒刑9
    月；原審卷21頁正反面），已詳敘所憑之證據與認定之理由
    ，所為論敘，經核並無違背經驗法則或論理法則，量刑亦屬
    允當。
三、被告於收受判決後（於99年5 月7 日寄存在屏東縣政府警察
    局里港分局九如分駐所），於同年月17日具狀向原審法院提
    起上訴，上訴理由謂：其罹患精神分裂症，有幻聽症狀，會
    感到害怕、恐懼，所以常用酒精使自己不要那麼害怕，病發
    及喝酒時不知自己在做何事，請求鈞院審酌上情，從輕量刑
    云云。
四、經查：被告於98年11月29日14時許，於飲用米酒後已達不能
    安全駕駛動力交通工具之狀態，仍貿然騎乘機車行駛於道路
    ，嗣於同日16時40分許，行經屏東縣九如鄉○○路○ 段16號
    前，因不勝酒力、操控能力降低，不慎與乙○○所駕駛之自
    小貨車擦撞而被送醫救治，經抽血檢驗測得其血液中所含酒
    精濃度高達229.2mg/dL（換算成呼氣為每公升1.15毫克）之
    事實，業據其於警詢及原審坦承不諱，並經證人乙○○於警
    詢證述明確，復有屏東基督地醫院生化檢驗報告單、道路交
    通事故現場圖、道路交通事故調查報告(一)、(二)表、肇事現場
    及車損照片在卷可稽，被告上開酒駕公共危險犯行，應可認
    定。原審綜合上情，以被告有係年逾31歲之成年人，並受有
    專科教育，於原審審理中之應答談吐正常，並無精神異常之
    狀，且於91、96、97年間已多次酒駕公共危險犯罪前科，經
    原審法院分別判處拘役50日及有期徒刑3 月、6 月、8 月確
    定，並入監執行後，甫於98年6 月18日執行完畢，竟不知警
    惕，再於98年11月間犯本件酒駕不能安全駕駛動力交通工具
    罪，復參酌其行為對法益所造成之危害及坦承犯行之犯後態
    度等一切情狀，量處有期徒刑9 月（原審公訴檢察官亦具體
    求處有期徒刑9 月），足認原審量刑已審酌刑法第57條各款
    規定事項，並敘明依被告於審理中之談吐及應對反應，顯示
    其精神意識狀態正常，並無精神異常之狀，參以其於警詢均
    能詳述酒後駕車與乙○○駕駛之自小貨車發生車禍之經過（
    警卷第2-3 頁），嗣於原審亦能瞭解法官所詢之事項，並詳
    述其係因與家人吵架，家人不讓其回家，又找不到工作才飲
    酒等情，此有原審之準備及審判筆錄在卷可憑（原審卷第17
    -22 頁），顯見被告酒後騎車行駛於道路之時，並無因精神
    障礙或其他心智缺陷，致不能辨識其行為違法或欠缺依其辨
    識而行為之能力，或其辨識行為違法或依其辨識而行為之能
    力顯著減低之情，且刑法第185 條之3 之不能安全駕駛動力
    交通工具罪，其法定刑為1 年以下有期徒刑，原審就其上開
    所犯之罪，依累犯之規定加重其刑，量處有期徒刑9 月，並
    無失之過重情形。又量刑輕重，係實體法上賦予法院得為自
    由裁量之事項，苟其量刑已以行為人之責任為基礎，並斟酌
    刑法第57條各款所列情狀而未逾越法定刑度，不得遽指原審
    量刑為違法；原審於量刑時，依上揭刑法第57條之規定，審
    酌被告所有犯罪之一切情狀，予以綜合考量，而量處有期徒
    刑9 月，既未逾越法定刑度，又未濫用自由裁量之權限，被
    告上訴意旨所陳，僅單純就科刑輕重而為爭執，並未依據卷
    內既有訴訟資料或提出新事證，指摘或表明第一審判決有何
    採證認事、用法或量刑等足以影響判決本旨之不當或違法，
    而構成應予撤銷之具體事由，只徒憑已見陳述個人主觀上所
    期待之刑度，空言指摘原判決所量處之徒刑不當云云，顯未
    敘述具體理由。
五、綜上所述，被告既未依據卷內既有訴訟資料或提出新事證，
    指摘或表明第一審判決有何採證認事、用法或量刑等足以影
    響判決本旨之不當或違法，而構成應予撤銷之具體事由，按
    之上開規定，被告之上訴顯屬違背法律上之程式，應由本院
    依同法第367 條前段、第372 條規定，不經言詞辯論逕行判
    決如主文。
中    華    民    國    99    年    6     月    22    日
                  刑事第三庭  審判長法  官   莊崑山
                                    法  官   莊松泉
                                    法  官   唐照明
以上正本證明與原本無異。
不得上訴。
中    華    民    國    99    年    6     月    22    日
                                    書記官   黃琳群

司法院資訊處製作；財團法人民間司法改革基金會備份。
